【裁判字號】    95,訴,179
【裁判日期】    951002
【裁判案由】    強盜等
【裁判全文】
臺灣雲林地方法院刑事判決               95年度訴字第179號
公  訴  人  臺灣雲林地方法院檢察署檢察官
被      告  丑○○
指定辯護人  康春田律師
被      告  丁○○
                      （另案於臺灣雲林第二監獄執行中）
指定辯護人  許哲嘉律師
被      告  甲○○
選任辯護人  林俊欽律師
上列被告等因強盜等案件，經檢察官提起公訴（94年度偵字第51
15號），本院判決如下：
    主  文
丑○○連續犯結夥攜帶兇器強盜罪，累犯，處有期徒刑拾年陸月
，扣案之安全帽參個、口罩壹個、玩具長槍壹枝、玩具短槍貳枝
及作案工具壹批均沒收；又犯侵占遺失物罪，處罰金銀元貳仟元
，如易服勞役，以銀元參佰元折算壹日；又犯攜帶兇器竊盜罪，
累犯，處有期徒刑柒月；應執行有期徒刑拾年拾月，罰金銀元貳
仟元，罰金部分如易服勞役，以銀元參佰元折算壹日，扣案之安
全帽參個、口罩壹個、玩具長槍壹枝、玩具短槍貳枝及作案工具
壹批均沒收。丁○○連續犯結夥攜帶兇器強盜罪，累犯，處有期
徒刑玖年，扣案之安全帽參個、口罩壹個、玩具長槍壹枝、玩具
短槍貳枝及作案工具壹批均沒收。甲○○犯結夥攜帶兇器強盜罪
，處有期徒刑柒年拾月，扣案之安全帽參個、口罩壹個、玩具長
槍壹枝、玩具短槍貳枝及作案工具壹批均沒收。
    犯  罪  事  實
一丑○○前於民國93年間因竊盜案件，經臺灣嘉義地方法院於93
  年7 月5 日以93年度嘉簡字第438 號判處有期徒刑6 月確定，
  甫於93年8 月25日易科罰金執行完畢；丁○○前於93年間因竊
  盜案件，經本院於94年1 月7 日以93年度虎簡字第334 號判處
  有期徒刑4 月，於94年2 月10日確定，甫於94年10月1 日易科
  罰金執行完畢；均詎仍不知悔改。
二丑○○於94年11月16日前某日，在雲林縣元長鄉某加油站附近
  ，拾獲吳秋燕所遺失之車牌號碼VQC-849 號車牌1 面後，竟意
  圖為自己不法之所有，予以侵占入己。嗣後實施下列強盜行為
  之前，即將該面車牌換裝於其所有之車牌號碼LNY-306 號重型
  機車上，企圖掩飾犯行，並逃避追緝。
三丑○○及丁○○基於意圖為自己不法所有之概括犯意，分別連
  續為下列強盜行為：
  (一)丑○○意圖為自己不法之所有，於94年11月16日下午4 時許
    ，穿戴安全帽及口罩，並攜帶其所有之黑色玩具短槍1 枝，
    客觀上足以危害他人生命、身體安全而可供兇器使用之不具
    殺傷力銀色玩具短槍1 枝及作案工具1 批，前往雲林縣麥寮
    鄉○○路191 號「上好電子遊藝場」，向店員壬○○嚇稱「
    我是來收錢的」等語，經壬○○詢問收什麼錢時，丑○○旋
    以拳頭毆打壬○○（未成傷），並從口袋取出上開預藏之銀
    色玩具短槍指著在場把玩電子遊戲機檯客人頭部，以此強暴
    、脅迫方式，至使壬○○因害怕客人受傷而不能抗拒，任由
    丑○○強行自櫃臺抽屜內取走現金約新臺幣（下同）50,000
    餘元。
  (二)丑○○與丁○○基於意圖為自己不法所有之概括犯意聯絡，
    自94年11月20日下午6 時45分許起至同年12月12日晚上7 時
    許止，分別穿戴丑○○所有並提供之上開安全帽及口罩，並
    攜帶丑○○所有之黑色玩具短槍1 枝，丑○○所有並提供之
    客觀上足以危害他人生命、身體安全而可供兇器使用不具殺
    傷力玩具長槍及銀色玩具短槍各1 枝、鐵質拔釘器（未據扣
    案）1 支及作案工具1 批，共同前往如附表1 所示之電子遊
    藝場，連續以上開槍枝及鐵質拔釘器指向店員或客人，或以
    槍托、拳頭毆打店員之強暴、脅迫方式，嚇令乙○○等人交
    出財物，至使乙○○等人因害怕受傷而不能抗拒，遂交付財
    物或任由丑○○及丁○○自行取走財物（各次強盜時間、地
    點、方式、被害人及所得財物等，均詳如附表1 所示）。
  (三)丑○○、丁○○又共同基於上開概括犯意而與甲○○基於意
    圖為自己不法所有之強盜犯意聯絡，於94年12月5 日凌晨4
    時50分許，分別穿戴同上安全帽及口罩，並攜帶同上黑色玩
    具短槍、玩具長槍、銀色玩具短槍各1 枝、鐵質拔釘器1支
    及作案工具1 批，結夥3 人一同前往雲林縣古坑鄉○○路47
    號「財神電子遊藝場」，由丑○○持銀色玩具短槍，喝令在
    場人進入遊藝場內廁所，丁○○則在旁協助，並以繩索將廁
    所大門綁住，旋即，丑○○即喝令店員戊○○「把錢拿出來
    」，再由甲○○持鐵質拔釘器及手提袋跟隨戊○○前往櫃臺
    ，並向戊○○嚇稱：「你把錢拿出來，我不會對你怎麼樣，
    我只是要錢」等語，至使戊○○因怕本身及店內客人受傷而
    不能抗拒，只得聽從指示將抽屜內千元鈔票共20,000元取出
    ，任由甲○○連同抽屜內其餘面額500 元、100 元紙鈔、零
    錢等現金及戊○○之證件、健保卡及行動電話等財物均一併
    取放於手提袋內，甲○○取得該等財物後，亦喝令戊○○進
    入同上廁所內。此期間，丑○○則另以銀色玩具短槍指著店
    內客人辛○○背部之脅迫方式，威嚇交出財物，至使辛○○
    因怕受傷而不能抗拒，隨即將行動電話及皮夾（內有現金
    11,400餘元與證件）交出。得手後，3 人即將強盜所得之現
    金朋分花用。
四丑○○另於94年12月3 日下午3 時許，在雲林縣土庫鎮○○路
  58號附近路上，拾獲林慶隆所遺失之皮包1 個（內有林慶隆所
  有之身分證1 張、健保卡1 張、駕駛執照2 張及林慶琪所有之
  行車執照1 張）後，竟基於意圖為自己不法之所有，予以侵占
  入己。
五丑○○於94年12月5 日與丁○○及甲○○攜帶上開玩具長槍、
  銀色玩具短槍各1 枝、鐵質拔釘器1 支及作案工具1 批，結夥
  3 人強盜雲林縣古坑鄉○○路47號「財神電子遊藝場」之財物
  後欲離去之際，見庚○○所有之檳榔攤擺放於該遊藝場外桌子
  上，無人看管，竟單獨意圖為自己不法之所有，攜帶同上銀色
  玩具短槍，竊得庚○○所有，置於該檳榔攤抽屜內之皮包1 個
  （內有佛珠手鍊3 條、項鍊1 條、支票4 紙、存摺2 本、印章
  7 顆及金融卡2 張）。
六嗣於94年12月13日上午11時許，適丑○○在其位於雲林縣土庫
  鎮○○路1 之81號租處，將其所有之LNY-306 號機車換裝VQC-
  849 號車牌時，為警持搜索票查獲，並起出強盜或侵占而得之
  身分證件、駕駛執照、行車執照、皮包、存摺、信用卡、金融
  卡、印章、支票、佛珠手鍊、項鍊、VQC-849 號車牌、手提電
  腦、攝影機、數位相機、手機、腰包及現金15,000元等財物，
  另扣得丑○○所有之安全帽3 個、口罩1 個、玩具長槍、銀色
  玩具短槍、黑色玩具短槍各1 枝及作案工具1 批，始循線查悉
  上情。
七案經雲林縣警察局移送臺灣雲林地方法院檢察署檢察官偵查起
  訴。
    理  由
一認定犯罪事實所憑之證據及理由：
  (一)犯罪事實二部分：
    1.被害人吳怡萱（即吳秋燕）於94年1 月警詢時之指述（警
      卷(三)第107 頁至第108 頁）。
    2.贓物認領保管單（警卷(三)第109頁）。
    3.VQC-849 號車牌之照片（警卷(三)第111 頁）及查獲時之現
      場照片（警卷(一)第56頁至第59頁）。
    4.被告丑○○之自白，且與上開積極證據互核相符，堪信為
      真實。
  (二)犯罪事實三(一)部分：
    1.被害人壬○○於94年12月13日警詢時之指述（警卷(一)第28
      頁至第30頁）及於95年1 月6 日偵查中之證述（偵卷(一)第
      112 頁至第113 頁、第114 頁）。
    2.被告丑○○指認現場之照片及查獲時之現場照片各數張（
      警卷(三)第75頁至第99頁、第116 頁至第132 頁、警卷(一)第
      56 頁 至第59頁）。
    3.安全帽1 頂及銀色玩具短槍1 枝扣案及扣案物之照片。
    4.被告丑○○之自白，且與上開積極證據互核相符，堪信為
      真實。
  (三)犯罪事實三(二)部分：
    1.被害人癸○○於94年12月12日、95年1 月6 日警詢時之指
      述（警卷(一)第14頁至第16頁、警卷(三)第2 頁至第3 頁）及
      於95年1 月6 日偵查中之證述（偵卷(一)第110 頁至第111
      頁、第114 頁）。
    2.被害人丙○○於94年12月13日警詢時之指述（警卷(一)第26
      頁至第27頁）及於95年2 月6 日偵查中之證述（偵卷(一)第
      147頁、第149 頁至第150 頁）。
    3.被害人子○○於94年12月8 、12、13日警詢時之指述（警
      卷(一)第31頁至第36頁、警卷(三)第20頁至第22頁）及於95年
      1 月6 日偵查中之證述（偵卷(一)第113 頁至第114 頁）。
    4.被害人魏清權於94年12月21日警詢時之指述（警卷(三)第18
      頁至第19頁）。
    5.被害人己○○於94年12月23日、95年1 月4 日警詢時之指
      述（警卷(三)第5 頁至第6 頁、警卷(三)第29頁至第31頁）及
      於95年2 月16日偵查中之證述（偵卷(二)第22頁至第24頁）
      。
    6.被害人乙○○於94年12月24日警詢時之指述（警卷(三)第35
      頁至第37頁）及於95年2 月9 日偵查中之證述（偵卷(二)第
      12頁至第13頁）。
    7.贓物認領保管單2 紙（NOKIA 廠牌手機1 支、RITE廠牌數
      位相機）（警卷(三)第4 頁、第7 頁）。
    8.被告丑○○及丁○○指認現場之照片、作案工具照片、作
      案現場錄影監視器翻拍照片及查獲時之現場照片各數張（
      警卷(三)第75頁至第99頁、第116 頁至第132 頁、警卷(一)第
      56 頁 至第59頁）。
    9.安全帽2 個、口罩1 個、玩具長槍、銀色玩具短槍、黑色
      玩具短槍各1 枝及作案工具1 批扣案及扣案物之照片。
    10.被告丑○○及丁○○之自白，且與上開積極證據互核相符
      ，均堪信為真實。
  (四)犯罪事實三(三)部分：
    1.證人戊○○於95年1 月6 日偵查及於本院95年9 月5 日審
      理中之證述（偵卷(一)第111 頁至第112 頁、第114 頁、本
      院卷第245頁至第253頁）。
    2.被害人辛○○於94年12月13日警詢時之指述（警卷(一)第23
      頁至第25頁）及於95年1 月6 日偵查中之證述（偵卷(一)第
      114頁）。
    3.贓物認領保管單（被害人戊○○之身份證等財物）（警卷
      (一)第44頁）。
    4.被害人戊○○所領回物品之相片（警卷(一)第45頁）。
    5.證人即共同被告丑○○於94年12月14日偵查中之證述（偵
      卷(一)第47頁至第49頁）。
    6.被告丑○○及丁○○之自白，且與上開積極證據互核相符
      ，均堪信為真實。
    7.被告甲○○於本院95年4 月25日行準備程序時自白有於94
      年12月5 日上午4 時50分許，和被告丑○○及丁○○一同
      前往雲林縣古坑鄉○○路47號「財神電子遊藝場」，進入
      遊藝場後，被告丑○○有持銀色玩具短槍向在場人員嚇稱
      「把錢拿出來」，且其3 人中有人持鐵質拔釘器及手提袋
      跟隨店員戊○○前往櫃臺，並向證人戊○○稱「把錢拿出
      來，我不會對你怎麼樣，我只是要錢」等語，戊○○聽聞
      後，確有從櫃臺抽屜拿出千元鈔票20,000元，其3 人中確
      有1 人將證人戊○○拿出之20,000元、小額紙鈔及零錢取
      放於手提袋內之事實，亦與上開積極證據互核相符，堪信
      為真實。
  (五)犯罪事實四部分：
    1.被害人林源興於94年12月20日警詢時之指述（警卷(三)第10
      0 頁至第101 頁）。
    2.贓證物認領保管收據（警卷(三)第102頁）。
    3.被告丑○○之自白，且與上開積極證據互核相符，堪信為
      真實。
  (六)犯罪事實五部分：
    1.被害人庚○○於94年12月20日警詢時之指述（警卷(三)第10
      3 頁至第104 頁）及於95年2 月16日偵查中之證述（偵卷
      (二)第24頁）。
    2.贓證物認領保管收據（警卷(三)第105 頁）。
    3.被害人庚○○所失竊物品之照片（警卷(三)第106 頁）。
    4.共同被告甲○○於94年12月13日警詢及於95年2 月6 日偵
      查時之供述。
    5.被告丑○○之自白，且與上開積極證據互核相符，堪信為
      真實。
二對於被告甲○○之辯解，本院判斷：
  (一)被告甲○○辯稱：是丁○○找我去，說丑○○被那間遊戲場
    欺負，要去砸店出氣，事先並不知道要搶錢，當時只是站在
    那裡，且事後亦未拿錢云云。其選任辯護人則為被告甲○○
    辯護稱：本件關於究係何人持手提袋走向櫃臺拿錢至背包內
    及朋分贓款各點，各被告供述均不一，再被告丁○○邀約被
    告甲○○時，僅說要去砸店，直至現場時，方知要強盜，此
    部分尚難認有犯意聯絡，且被告甲○○在現場時，僅站立該
    處，無任何動作，亦難認有行為分擔，至證人戊○○雖指證
    被告甲○○確係前往櫃臺拿錢之人，然證人戊○○之指認顯
    有先入為主之錯誤，亦難遽信為真；另被告甲○○94年12月
    13日之警詢筆錄與錄音內容並不相符，且顯然有錯，亦難以
    該錯誤之自白為對被告甲○○不利之認定；又檢察官稱被告
    甲○○若係要砸店，到現場時應該就要砸店，而非僅呆站該
    處，此顯與常理有違，然既被告甲○○僅站在該處，又何能
    認定其有行為分擔？況本件案發過程僅短短6 分鐘，被告甲○○尚不知發生何事，如何勸阻，是不能據此即認定被告甲○○係共犯，為此請求判決被告甲○○無罪云云。
  (二)對於被告甲○○之辯解，本院認為不能採信，理由如下：
    1.證人戊○○於95年1 月6 日偵查中證述：我認得被告3 人
      中間那1 個姓「王」的。認得他是因為他們有3 人進來，
      比較高的拿1 把銀色的槍，比較高那1 個叫我們拿錢出來
      ，姓王的跟我去櫃檯拿錢，我有抬頭看到那個姓王的，他
      在櫃檯用臺語跟我說「你把錢拿出來我不會對你怎麼樣，
      我只是要錢」，我把抽屜最裡面的千元鈔2 束各10,000拿
      出來放在抽屜的外部，他自己拿走，剩下還有500 及100
      元在櫃檯的抽屜內，這是姓王的自己拿的，抽屜內的零錢
      也被他拿走，共被拿走30,000多元，他是用手提袋裝錢，
      我的證件、電話、健保卡等也不見了，另外2 人就叫客人
      把皮包拿出來，然後他們又帶客人去廁所。我只知道1 個
      姓陳的客人的皮包、證件、手機被拿走等語（偵卷(一)第11
      1 頁至第112 頁、第114 頁）。於本院95年9 月5 日審理
      時證述：有3 個人進來，3 個人都有戴白色手套，高的人
      有拿槍，進來就叫我把錢拿出來，在庭被告（即被告甲○○）有跟我去櫃臺，他叫我把錢拿出來，說不會傷害我們
      ，他說錢在何處，我比櫃臺抽屜，抽屜有打開，我說錢在
      那裡，我們錢放在櫃臺內側，我把錢拿到外面，說錢在那
      裡，他看一看，把錢放到袋子裡面，我問他我是否也要到
      廁所那邊，他點頭叫我到廁所那邊，說不會傷害我，他從
      要求我跟他去櫃臺直到他拿到錢，這段時間大約1 分多鐘
      ，我轉過去就看到他在我旁邊，距離很近，我能確定是甲○○，因為轉過去，我剛好看到他的臉，蠻清楚的，且財
      神電子遊藝場燈光照明蠻亮的，燈全部開著，我非常確定
      指出就是在法庭上這位被告（即被告甲○○）等語（本院
      卷第245 頁至第253 頁）。由證人戊○○2 次證述內容可
      知，證人戊○○之證述內容先後均一致，而證人戊○○於
      案發時，曾近距離正面目視被告甲○○長達1 分多鐘，直
      至離案發9 月後本院審理時，仍可明確指認被告甲○○當
      天確實在場及在場之所作所為，並可清晰描述被告甲○○
      臉部特徵，是證人戊○○上開證述當日是由被告甲○○與
      她同往櫃臺，喝令她取交財物之細節，應屬可信，被告甲○○辯稱當時僅呆站該處云云，顯屬卸責之詞。至被告甲○○及其辯護人辯稱證人戊○○在案發之極短時間內，且
      現場為晚上，可能背光之情況下，竟可認清被告甲○○之
      特徵，顯與常情有違，其指認並不可採云云，然證人戊○○既係近距離正面目視被告甲○○長達1 分多鐘，遊藝場
      內燈光又相當明亮等情，業據證人戊○○證述明確，則證
      人戊○○在驚慌倉促之短時間內，能清楚記得被告甲○○
      之長相特徵，亦非全然不可能，是被告甲○○及其辯護人
      上開辯解尚難採信。
    2.證人即同案被告丑○○於94年12月14日偵查中已證述：我
      拿玩具手槍，丁○○拿繩子、甲○○空手，進去後我說要
      來收錢的，丁○○用繩子把廁所的門綁起來，把店員關在
      廁所內，甲○○有拿背包，並把抽屜的錢拿到背包裡，他
      有拿錢，我有分錢給甲○○，我們都知道要下去搶錢，我
      說要去收錢，他們就說好，他們知道要去搶錢，我說的這
      部分都實在等語（偵卷(一)第47頁至第49頁）明確。雖嗣後
      於本院審理時翻異前詞，證稱被告甲○○事先並不知情，
      亦未參與本件犯行云云，然被告丑○○該次證述內容就當
      天3 人如何碰面、何人邀約被告甲○○、所攜帶短槍放置
      位置、何人前往遊藝場櫃臺取錢及取錢過程等細節部分，
      與被告丁○○、甲○○及證人戊○○所述多所歧異，是否
      屬實，已有可疑；反觀被告丑○○上開94年12月14日偵查
      中之證述，則與被告甲○○自白內容相符，且與其他積極
      證據相符，應較為可採，被告丑○○事後否認被告甲○○
      有共同涉犯此案云云，顯係事後迴護被告甲○○之詞，不
      足採信。至被告丁○○雖自始至終均供稱被告甲○○確實
      不知情，亦未參與本件犯行云云，然被告丁○○就當天3
      人如何碰面、何人邀約被告甲○○、所攜帶短槍放置位置
      、何人前往遊藝場櫃臺取錢及取錢過程等細節部分，不僅
      與被告丑○○、甲○○及證人戊○○所述多所歧異，其本
      身各次供述內容亦有所齟齬，則其所述更顯係刻意為被告
      甲○○脫罪之迴護之詞，尚難採為對被告甲○○有利認定
      之依據。
    3.被告甲○○於94年12月13日警詢時已自白：94年12月5 日
      凌晨5 時許，我與丑○○、丁○○均有進入雲林縣古坑鄉
      ○○路47號財神電子遊藝場持槍強盜該店內財物，當時由
      丑○○駕車載丁○○及我共3 人，到達後由丑○○持槍，
      丁○○持扳手，我背背包進入該店，然後由丑○○持槍與
      丁○○2 人將該店之員工及開分人員押至廁所內後將門鎖
      用繩索綑綁，我徒手並負責搜刮櫃檯內財物，我們3 人強
      盜所得約40,000元，另店內客人約10,000多元。得手後，
      我同丁○○各分得10,300元，剩下的錢皆由丑○○拿走，
      另該客人則由丑○○1 人強盜財物等語（警卷(一)第11頁至
      第12頁）；於本院95年9 月5 日審理時復自承：當天遇到
      丁○○，丁○○說要去砸店，說跟去就知道，後來丑○○
      開車載我們去，有帶手提袋，到古坑我才知道裡面裝扣案
      之短槍及鐵質拔釘器，我們在遊藝場外戴安全帽，丑○○
      最先拿手槍進去，我最後進去，我踏進店裡，就聽到他們
      說把錢拿出來，他事後有要拿10,000多元給我（本院卷第
      240 頁至第243 頁）等情；均與證人即同案被告丑○○上
      開偵查中供述情節大致相符。參以若被告甲○○主觀上確
      實以為當天是要前往砸店，則抵達該電子遊藝場戴妥安全
      帽後，即應入內搗毀破壞店內財物，方與一般客觀事實上
      所認知之砸店情形相符，而非如被告甲○○嗣後所辯：當
      時係空手，未攜帶任何破壞工具，且從頭至尾僅呆站該處
      5 、6 分鐘，並無任何破壞舉動之情節。再若被告甲○○
      抵達現場後，認為被告丑○○及丁○○所為與其當初認知
      有所差異，亦理應上前勸阻、不予理會或先行離開案發地
      點，然被告甲○○不僅無採取任何勸阻或先行離去行為，
      更主動前往櫃臺拿取財物，已如前所述，是其辯稱不知要
      去強盜，亦未參與犯行云云，實不足採。又被告甲○○及
      其辯護人辯稱分得的錢並非用於償還債務，警詢筆錄記載
      有誤云云，然此與被告甲○○於強盜後確有朋分強盜所得
      一節無涉，無從為對被告甲○○有利之認定。從而，被告
      甲○○上開自白既與其他積極證據相符，自較為可採。
    4.按共同正犯之意思聯絡，不限於事前有協議，即僅於行為
      當時，基於相互之認識，以共同犯罪之意思參與，有共同
      犯意之聯絡者，亦屬之，且其表示之方法，亦不以明示通
      謀為必要，即相互間有默示之合致，亦無不可（最高法院
      30年上字第870 號、73年臺上字第1886號、73年臺上字第
      2364號判例要旨參照）。本件被告甲○○於94年12月5 日
      凌晨4 時50分許，既有與被告丑○○及丁○○一同前往雲
      林縣古坑鄉○○路47號「財神電子遊藝場」，且在抵達該
      遊藝場前，即知此行目的係在「收錢」，在被告丑○○及
      丁○○實施強盜行為時，復有隨同證人戊○○前往櫃臺拿
      取財物，並喝令證人戊○○至廁所內關起來之行為，事後
      又有分得強盜財物，足見被告甲○○確與被告丑○○及丁○○就本件犯行有犯意聯絡及行為分擔，是被告甲○○此
      部分犯行，亦堪以認定。
三論罪科刑之理由：
  (一)按行為後法律有變更者，適用行為時之法律。但行為後之法
    律有利於行為人者，適用最有利於行為人之法律，刑法第2
    條第1 項定有明文。查刑法業於94年1 月7 日修正，同年2
    月2 日公布，95年7 月1 日施行，是被告丑○○、丁○○及
    甲○○行為後，法律顯已有變更。其中關於共犯、沒收、易
    服勞役、累犯、數罪併罰、牽連犯及連續犯之規定均有所變
    更，經依刑法第2 條第1 項之規定綜合比較新舊法結果，並
    依法律應一體適用，不得割裂適用原則，以修正前之刑法規
    定對被告等較為有利，自應依修正前之刑法規定對被告等為
    論罪科刑（詳細比較內容如附表2 所示）。
  (二)按刑法第321 條第1 項第3 款之攜帶兇器竊盜罪，係以行為
    人攜帶兇器竊盜為其加重條件，此所謂兇器，其種類並無限
    制，凡客觀上足以對人之生命、身體、安全構成威脅，具有
    危險性之兇器均屬之，且只須行竊時攜帶此種具有危險性之
    兇器為已足，並不以攜帶之初有行兇之意圖為必要（最高法
    院79年臺上字第5253號判例參照）。查玩具長槍1 枝整枝均
    為鐵質，把手部分有纏繞黑色膠帶，全長46公分，銀色玩具
    短槍1 枝整支均為鐵質，全長18公分，份量沈重，業經本院
    當庭勘驗屬實，若持之攻擊人，客觀上顯足以危害他人生命
    、身體安全，屬具有危險性之兇器，而拔釘器1 支整支亦為
    鐵質，且係用以拔除鐵釘，客觀事實上均可認若持之攻擊人
    ，亦足以危害他人生命、身體安全，亦屬具有危險性之兇器
    ；另黑色玩具短槍1 枝，經本院當庭勘驗後，發現整支均為
    塑膠材質，全長23公分，空心，重量很輕，客觀上顯不足以
    危害他人生命、身體安全，非屬具有危險性之兇器，併與敘
    明。是被告丑○○所為犯罪事實二及四部分，均核係犯修正
    前刑法第337 條之侵占遺失物罪；所為犯罪事實三(一)(二)部分
    ，均核係犯修正前刑法第330 條第1 項、第321 條第1 項第
    3 款之攜帶兇器強盜罪；所為犯罪事實三(三)部分，核係犯修
    正前刑法第330 條第1 項、第321 條第1 項第3 款之結夥3
    人攜帶兇器強盜罪；所為犯罪事實五部分，核係犯修正前刑
    法第321 條第1 項第3 款之攜帶兇器竊盜罪。被告丁○○所
    為犯罪事實三(二)部分，核係犯修正前刑法第330 條第1 項、
    第321 條第1 項第3 款之攜帶兇器強盜罪；所為犯罪事實三
    (三)部分，核係犯修正前刑法第330 條第1 項、第321 條第1
    項第3 款之結夥3 人攜帶兇器強盜罪。被告甲○○所為（僅
    犯罪事實三(三)部分），核係犯修正前刑法第330 條第1 項、
    第321 條第1 項第3 款之結夥3 人攜帶兇器強盜罪。
  (三)被告丑○○與丁○○間就上揭犯罪事實三(二)之犯行，被告丑
    ○○、丁○○甲○○間就上揭犯罪事實三(三)之犯行，分別有
    犯意聯絡及行為分擔，均應依修正前刑法第28條規定，各論
    以共同正犯。
  (四)被告丑○○及丁○○先後多次強盜、攜帶兇器強盜或結夥3
    人攜帶兇器強盜之犯行，各均時間緊接，犯罪構成要件相同
    ，顯係基於概括犯意反覆為之，均各為連續犯，均應依修正
    前刑法第56條規定，論以情節較重之結夥3 人攜帶兇器強盜
    罪，並各加重其刑。
  (五)被告丑○○、丁○○及甲○○所為犯罪事實三(三)之犯行，雖
    有將數名被害人關在廁所之行為，然此行為之目的係在便於
    行強，應屬施用強暴使人不能抗拒之手段，應包括於強盜行
    為以內，不另論罪。起訴意旨認與強盜犯行係牽連犯關係，
    容有誤會。
  (六)被告丑○○侵占號碼VQC-849 號車牌之犯行與犯罪事實三之
    各次強盜犯行間，有方法與目的之牽連犯關係，應依修正前
    刑法第55條後段規定，分別從1 重之修正前刑法第330 條第
    1 項、第321 條第1 項第3 款攜帶兇器強盜罪及修正前刑法
    第330 條第1 項、第321 條第1 項第3 款、第4 款結夥3人
    攜帶兇器強盜罪論處。
  (七)被告丑○○所犯上開連續結夥3 人攜帶兇器強盜罪、侵占遺
    失物及攜帶兇器竊盜罪3 罪罪名互異，犯意各別，應分論併
    罰。
  (八)被告丑○○前於93年間因竊盜案件，經臺灣嘉義地方法院於
    93年7 月5 日以93年度嘉簡字第438 號判處有期徒刑6 月確
    定，甫於93年8 月25日易科罰金執行完畢；被告丁○○前於
    93年間因竊盜案件，經本院於94年1 月7 日以93年度虎簡字
    第334 號判處有期徒刑4 月，於94年2 月10日確定，甫於94
    年10月1 日易科罰金執行完畢；有臺灣高等法院被告前案紀
    錄表1 份在卷可參，被告丑○○及丁○○於前開有期徒刑執
    行完畢後5 年內再犯本件有期徒刑以上之罪，均為累犯，均
    應依修正前刑法第47條規定，各遞加重其刑。
  (九)爰審酌被告丑○○年輕力壯，不思努力工作賺取正當酬勞，
    竟藉強盜及竊盜方式牟取他人財物，犯行多達10餘次，又其
    於強盜時雖持有兇器，然犯案過程中並未傷害被害人身體，
    惟其行為對被害人之人身安全及社會治安仍有極大威脅，及
    其犯罪後坦承犯行，態度良好等一切情狀，分別量處如主文
    所示之刑，並就所犯連續結夥3 人攜帶兇器強盜罪及攜帶兇
    器竊盜罪部分定其應執行之刑，就所犯侵占遺失物罪部分諭
    知易服勞役之折算標準。又被告丑○○犯行多達10餘次，絲
    毫不尊重他人之財產權，且對被害人造成身心恐懼，並無何
    可憫恕之處，是其辯護人請求依法酌減其刑云云，於法尚嫌
    不合。次審酌被告丁○○亦年輕力壯，不思努力工作賺取正
    當酬勞，竟藉強盜方式牟取他人財物，嚴重危害社會秩序及
    他人財產法益，惡性不輕，及其犯後最終仍坦承犯行，目前
    又身染重病等一切情狀，量處如主文所示之刑。末審酌被告
    甲○○不思努力工作賺取正當酬勞，竟藉強盜方式牟取他人
    財物，嚴重危害社會秩序及他人財產法益，惡性不輕，及其
    犯後猶飾詞狡辯，態度不佳，浪費司法資源，然其犯行僅1
    次，情節較輕等一切情狀，量處如主文所示之刑。
  (十)扣案之安全帽3 個、口罩1 個、玩具長槍、銀色玩具短槍、
    黑色玩具短槍各1 枝及作案工具1 批，均係供被告丑○○、
    丁○○及甲○○實施強盜犯行所用之物，且屬被告丑○○所
    有，業據被告丑○○供承在卷，應依修正前刑法第38條第1
    項第2 款規定，宣告沒收。至扣案之帽子1 頂及LN Y-306號
    車牌雖屬被告丑○○所有，然均查無積極證據足認與本案犯
    罪有直接關涉，爰不予宣告沒收。
四公訴意旨另以：被告丑○○另於不詳時間，與另1 位頭戴安全
  帽之人，一同前往雲林縣四湖鄉「歡樂年華電子遊藝場」，以
  持槍之脅迫方式，取走現金後逃逸。因認被告丑○○此部分犯
  行亦涉有刑法第330 條第1 項、第321 條第1 項第3 款之攜帶
  兇器強盜罪嫌。惟此部分犯行犯罪時間不詳，且無其他積極證
  據足資補強或佐證，尚難遽認被告丑○○確涉有此1 犯行，本
  應為無罪之諭知，惟此部分與前開起訴有罪部分間具有連續犯
  之裁判上一罪關係，爰不另為無罪之諭知，附此敘明。
五適用法律依據：
  (一)刑事訴訟法第299 條第1 項前段。
  (二)刑法第2 條第1 項前段、修正前刑法第28條、第56條、第33
    0 條第1 項、第321 條第1 項、第337 條、第55條、第47條
    、第51條第5 款、第10款、第42條第2 項、第38條第1 項第
    2 款。
  (三)修正前罰金罰鍰提高標準條例第1 條前段、第2 條。
本案經檢察官廖弼妍到庭執行職務。
中    華    民    國    95    年    10    月    2     日
                  刑事第三庭       審判長 法  官  劉國賓
                                          法  官  王素珍
                                          法  官  廖淑華
以上正本證明與原本無異。
如不服本判決，應於判決收受後10日內，向本院提出上訴狀（須
附繕本）。
                                          書記官  張菀純
中    華    民    國    95    年    10    月    2     日
附錄法條：修正前刑法第330 條、第321 條、第337 條
中華民國刑法第330條（加重強盜罪）
犯強盜罪而有第 321 條第 1 項各款情形之一者，處 7 年以上有
期徒刑。
前項之未遂犯罰之。
中華民國刑法第321條（加重竊盜罪）
犯竊盜罪而有左列情形之一者，處 6 月以上、 5 年以下有期徒
刑：
一  於夜間侵入住宅或有人居住之建築物、船艦或隱匿其內而犯
    之者。
二  毀越門扇、牆垣或其他安全設備而犯之者。
三  攜帶兇器而犯之者。
四  結夥三人以上而犯之者。
五  乘火災、水災或其他災害之際而犯之者。
六  在車站或埠頭而犯之者。
前項之未遂犯罰之。
中華民國刑法第337條（侵占遺失物罪）
意圖為自己或第三人不法之所有，而侵占遺失物、漂流物或其他
離本人所持有之物者，處 5 百元以下罰金。
附表1 ：
┌──┬────┬────┬───────────┬───┬────┐
│編號│犯罪時間│犯罪地點│犯罪方法              │被害人│所得財物│
├──┼────┼────┼───────────┼───┼────┤
│１  │94年11月│雲林縣斗│丑○○身穿綠色雨衣，與│乙○○│現金30,0│
│    │20日下午│南鎮「歡│丁○○均戴安全帽及口罩│      │00多元  │
│    │6 時45分│樂世界電│一同進入遊藝場後，由蔡│      │        │
│    │許      │子遊藝場│億昌取出預藏之玩具短槍│      │        │
│    │        │」      │，抵住乙○○背部，嚇稱│      │        │
│    │        │        │：有事情要跟你商量等語│      │        │
│    │        │        │，至使乙○○不能抗拒，│      │        │
│    │        │        │再由丁○○走向櫃臺搜取│      │        │
│    │        │        │財物後離去。          │      │        │
├──┼────┼────┼───────────┼───┼────┤
│２  │94年11月│雲林縣西│丑○○與丁○○均頭戴安│魏清權│現金80,0│
│    │28日上午│螺鎮公正│全帽，由丑○○持玩具短│      │00元及行│
│    │6 時50分│路「拉斯│槍與丁○○一同進入遊藝│      │動電話1 │
│    │許      │維加電子│場內，強盜店家財物。  │      │支      │
│    │        │遊藝場」│                      │      │        │
├──┼────┼────┼───────────┼───┼────┤
│３  │94年12月│雲林縣東│丑○○與丁○○均頭戴半│己○○│現金16,3│
│    │1 日上午│勢鄉東勢│罩式安全帽一同進入遊藝│      │00元及數│
│    │7 時10分│東路19號│場，由丑○○詢問己○○│      │位相機1 │
│    │許      │「東陽電│是否為值班人員後，即從│      │臺      │
│    │        │子遊藝場│腰間取出玩具短槍，喝令│      │        │
│    │        │」      │將金錢交出，並以槍托及│      │        │
│    │        │        │拳頭毆打己○○左耳後方│      │        │
│    │        │        │頭部及嘴巴之強暴、脅迫│      │        │
│    │        │        │方式，至使己○○不能抗│      │        │
│    │        │        │拒後，由攜帶背包之李文│      │        │
│    │        │        │期進入櫃臺內搜取現金及│      │        │
│    │        │        │數位相機等財物，丑○○│      │        │
│    │        │        │則將己○○押往後方房間│      │        │
│    │        │        │並命令趴在地上，得手後│      │        │
│    │        │        │迅速逃逸。            │      │        │
├──┼────┼────┼───────────┼───┼────┤
│４  │94年12月│雲林縣四│丑○○與丁○○均戴安全│子○○│現金13,0│
│    │8 日上午│湖鄉中山│帽口罩及手套一同進入遊│      │00元、金│
│    │5 時21分│東路59號│藝場內，由丑○○以持玩│      │項鍊1 條│
│    │許      │「歡樂年│具短槍指向子○○腹部之│      │及行動電│
│    │        │華電子遊│脅迫方式，命店員子○○│      │話1 支  │
│    │        │藝場」  │將店內財物交出，至使蔡│      │        │
│    │        │        │健中因怕受傷害而不敢抗│      │        │
│    │        │        │拒，任由丑○○及丁○○│      │        │
│    │        │        │取走現金及財物。      │      │        │
├──┼────┼────┼───────────┼───┼────┤
│５  │94年12月│雲林縣水│丑○○與丁○○均戴安全│癸○○│現金約18│
│    │12日上午│林鄉水林│帽、並分別穿深色衣服、│      │,000元、│
│    │6 時30分│路379 號│雨衣，由丁○○持玩具長│      │行動電話│
│    │許      │「二同電│槍，丑○○持玩具短槍並│      │2 支及數│
│    │        │子遊藝場│毆打癸○○頭部，丁○○│      │位相機1 │
│    │        │」      │則以鞋帶、電線將癸○○│      │臺      │
│    │        │        │之手腳綁住，並關入廁所│      │        │
│    │        │        │之強暴方式，至使癸○○│      │        │
│    │        │        │不能抗拒後，搜取櫃臺內│      │        │
│    │        │        │財物離去。            │      │        │
├──┼────┼────┼───────────┼───┼────┤
│６  │94年12月│雲林縣水│丑○○戴安全帽及口罩並│子○○│現金約12│
│    │12日上午│林鄉水林│持玩具短槍，丁○○持玩│      │,000元  │
│    │6 時50分│路200 號│具長槍，由丑○○以槍指│      │        │
│    │許      │「金幣輝│著子○○腹部，喝令「把│      │        │
│    │        │煌電子遊│錢拿出來」等語，至使蔡│      │        │
│    │        │藝場」  │健中因怕受傷害而不能抗│      │        │
│    │        │        │拒，乃把口袋內現金交出│      │        │
│    │        │        │，得手後，丑○○及李文│      │        │
│    │        │        │期並將子○○關進儲藏室│      │        │
│    │        │        │後離去。              │      │        │
├──┼────┼────┼───────────┼───┼────┤
│７  │94年12月│雲林縣麥│丁○○徒手，丑○○身穿│丙○○│現金30,0│
│    │12日晚上│寮鄉表福│綠色雨衣並持銀色玩具短│      │00多元  │
│    │7 時許  │路「財神│槍，2 人一同進入店內後│      │        │
│    │        │爺電子遊│，由丑○○向店員丙○○│      │        │
│    │        │藝場」  │稱「我要收錢」，並叫吳│      │        │
│    │        │        │碧霞到櫃臺將抽屜打開，│      │        │
│    │        │        │將錢拿出來，至使丙○○│      │        │
│    │        │        │因怕受傷害而不能抗拒，│      │        │
│    │        │        │聽命將現金交給丑○○，│      │        │
│    │        │        │期間丁○○見在場客人轉│      │        │
│    │        │        │頭察看丑○○停放在店外│      │        │
│    │        │        │機車車號時，丁○○更持│      │        │
│    │        │        │玩具長槍指著該客人，逼│      │        │
│    │        │        │使客人轉回頭，得手後，│      │        │
│    │        │        │由丑○○將在場之丙○○│      │        │
│    │        │        │及2 位客人關進廁所後離│      │        │
│    │        │        │去。                  │      │        │
└──┴────┴────┴───────────┴───┴────┘
附表2（關於新、舊刑法之比較）：
┌────────┬────────┬────────┬────────┐
│法        條    │修正前規定      │修正後規定      │新舊法之適用    │
├────────┼────────┼────────┼────────┤
│刑法第337 條法定│罰金罰鍰提高標準│刑法施行法第1 條│(一)適用舊法。    │
│刑部分：罰金罰鍰│條例第1 條前段規│之1 規定：「中華│(二)本件被告丑○○│
│提高標準條例第1 │定：「依法律應處│民國94年1 月7 日│所犯刑法第337 條│
│條前段、現行法規│罰金、罰鍰者，就│刑法修正施行後，│之罪法定刑為銀元│
│所定貨幣單位折算│其原定數額得提高│刑法分則編未修正│500 元以下，且為│
│新臺幣條例第2 條│為2 倍至10倍。」│之條文定有罰金者│刑法分則編未修正│
│、刑法第33條第5 │現行法規所定貨幣│，自94年1 月7 日│之條文而定有罰金│
│款              │單位折算新臺幣條│刑法修正施行後，│刑者，於刑法施行│
│                │例第2 條規定：「│就其所定數額提高│法第1 條之1 修正│
│                │現行法規所定金額│為30倍，但72年6 │增訂前，其貨幣單│
│                │之貨幣單位為圓、│月26日到94年1 月│位為銀元，是被告│
│                │銀元或元者，以新│7 日新增或修正之│丑○○所犯刑法第│
│                │臺幣元之3 倍折算│條文，就其所定數│337 條之罪罰金刑│
│                │之。」          │額提高為3 倍。」│之提高標準，於適│
│                │刑法第33條第5 款│刑法第33條第5 款│用修正前罰金罰鍰│
│                │規定：「罰金：1 │規定：「罰金：新│提高標準條例第1 │
│                │元以上。」      │臺幣1,000 元以上│條前段及現行法規│
│                │                │，以百元計算之。│所定貨幣單位折算│
│                │                │」              │新臺幣條例第2 條│
│                │                │                │規定換算為新臺幣│
│                │                │                │時，法定刑罰金應│
│                │                │                │為罰金新臺幣3,00│
│                │                │                │0 元以下至15,000│
│                │                │                │元以下（乘以2至 │
│                │                │                │10，再乘以3）。 │
│                │                │                │如適用刑法施行法│
│                │                │                │第1 條之1 規定提│
│                │                │                │高30倍，則為罰金│
│                │                │                │新臺幣15,000元以│
│                │                │                │下（乘以30），故│
│                │                │                │關於法定刑為罰金│
│                │                │                │部分之提高標準，│
│                │                │                │新法非較有利於被│
│                │                │                │告，本案關於刑法│
│                │                │                │第337 條之罪法定│
│                │                │                │刑罰金提高標準部│
│                │                │                │分，應依刑法第2 │
│                │                │                │條第1 項前段規定│
│                │                │                │，適用行為時之法│
│                │                │                │律即修正前罰金罰│
│                │                │                │鍰提高標準條例第│
│                │                │                │1 條前段及現行法│
│                │                │                │規所定貨幣單位折│
│                │                │                │算新臺幣條例第2 │
│                │                │                │條之規定。      │
│                │                │                │(三)法定刑罰金部分│
│                │                │                │，依修正前刑法第│
│                │                │                │33條第5 款規定，│
│                │                │                │及罰金罰鍰提高標│
│                │                │                │準條例第1 條前段│
│                │                │                │提高後，再依現行│
│                │                │                │法規所定貨幣單位│
│                │                │                │折算新臺幣條例第│
│                │                │                │2 條換算為新臺幣│
│                │                │                │時，為新臺幣6 元│
│                │                │                │以上至30元以上，│
│                │                │                │依修正後刑法第33│
│                │                │                │條第5 款規定，為│
│                │                │                │新臺幣1,000 元以│
│                │                │                │上，修正後刑法第│
│                │                │                │33條第5 款規定非│
│                │                │                │較有利於被告，依│
│                │                │                │刑法第2 條第1 項│
│                │                │                │前段規定，應適用│
│                │                │                │修正前刑法第33條│
│                │                │                │第5 款規定。    │
├────────┼────────┼────────┼────────┤
│刑法第42條      │第2 項規定：「易│第3 項規定：「易│被告行為時之易服│
│易服勞役        │服勞役以1 元以上│服勞役以新臺幣1,│勞役折算標準，業│
│                │3 元以下，折算1 │000 元、2,000元 │據修正前罰金罰鍰│
│                │日。但勞役期限不│或3,000 元折算1 │提高標準條例第2 │
│                │得逾6 個月。」  │日。但勞役期限不│條前段規定，就其│
│                │                │得逾1 年。」    │原定數額提高為10│
│                │                │                │0 倍折算1 日，則│
│                │                │                │被告依行為時之易│
│                │                │                │服勞役折算標準，│
│                │                │                │應以銀元300 元折│
│                │                │                │算1 日，即新臺幣│
│                │                │                │900 元折算1 日。│
│                │                │                │惟修正後刑法第42│
│                │                │                │條第3 項前段規定│
│                │                │                │：「易服勞役以新│
│                │                │                │臺幣1,000 元、2,│
│                │                │                │000 元或3,000 元│
│                │                │                │折算1 日。但勞役│
│                │                │                │期限不得逾1 年。│
│                │                │                │」比較修正前後之│
│                │                │                │易服勞役折算標準│
│                │                │                │，罰金如未逾新臺│
│                │                │                │幣54萬元，應以修│
│                │                │                │正後之規定，較有│
│                │                │                │利於被告，然依法│
│                │                │                │律適用不得割裂原│
│                │                │                │則，本件關於其餘│
│                │                │                │部分既適用修正前│
│                │                │                │刑法規定，關於此│
│                │                │                │部分自仍應一體適│
│                │                │                │用修正前刑法規定│
│                │                │                │。              │
├────────┼────────┼────────┼────────┤
│刑法第28條      │二人以上共同實施│二人以上共同實行│新法僅作定義上之│
│共同正犯        │犯罪之行為者，皆│犯罪之行為者，皆│修正，使適用更為│
│                │為正犯。        │為共犯。        │明確，非法律變更│
│                │                │                │，自不生新舊法比│
│                │                │                │較問題，無現行刑│
│                │                │                │法第2 條第1 項之│
│                │                │                │適用，應適用新法│
│                │                │                │。              │
├────────┼────────┼────────┼────────┤
│刑法第56條      │連續數行為而犯同│已刪除。        │(一)適用舊法。    │
│連續犯          │一罪名者，以一罪│                │(二)被告丑○○及李│
│                │論。但得加重其刑│                │文期於本案係基於│
│                │至二分一。      │                │概括犯意連續，依│
│                │                │                │修正前刑法第56條│
│                │                │                │規定，應以一罪論│
│                │                │                │，並加重其刑，於│
│                │                │                │適用新法時應分論│
│                │                │                │併罰，修正後刑法│
│                │                │                │之規定並非較有利│
│                │                │                │於被告，依刑法第│
│                │                │                │2條 第1 項前段規│
│                │                │                │定，仍應適用修正│
│                │                │                │前刑法第56條規定│
│                │                │                │。              │
├────────┼────────┼────────┼────────┤
│刑法第55條      │犯一罪而其方法或│已刪除          │(一)適用舊法。    │
│牽連犯          │結果之行為犯他罪│                │(二)被告丑○○侵占│
│                │名者，從一重處斷│                │車牌與強盜犯行間│
│                │。              │                │，有方法與結果之│
│                │                │                │牽連犯關係，依修│
│                │                │                │正前刑法第55條規│
│                │                │                │定，應從一重處斷│
│                │                │                │，於適用新法時應│
│                │                │                │分論併罰，修正後│
│                │                │                │刑法之規定並非較│
│                │                │                │有利於被告，依刑│
│                │                │                │法第2 條第1 項前│
│                │                │                │段規定，仍應適用│
│                │                │                │修正前刑法第55  │
│                │                │                │條後段規定，從一│
│                │                │                │較重之罪論處。  │
├────────┼────────┼────────┼────────┤
│刑法第47條      │受有期徒刑之執行│受徒刑之執行完畢│(一)適用舊法。    │
│累犯            │完畢，或受無期徒│，或一部之執行而│(二)本件被告丑○○│
│                │刑或有期徒刑一部│赦免後，五年以內│及丁○○係於前案│
│                │之執行而赦免後，│故意再犯有期徒刑│有期徒刑執行完畢│
│                │五年以內再犯有期│以上之罪者，為累│後，5 年以內再故│
│                │徒刑以上之罪者，│犯，加重本刑至二│意犯本件有期徒刑│
│                │為累犯，加重本刑│分之一。第98條第│以上之罪，不論依│
│                │至二分之一。    │2 項關於因強制工│修正前之刑法第47│
│                │                │作處分之執行完畢│條或修正後之刑法│
│                │                │或一部之執行而免│第47條第1 項之規│
│                │                │除後，五年以內故│定，均構成累犯，│
│                │                │意再犯有期徒刑以│不生新舊法比較之│
│                │                │上之罪者，以累犯│問題，應依刑法第│
│                │                │論。            │2 條第1 項前段規│
│                │                │                │定，逕依修正前刑│
│                │                │                │法第47條規定，論│
│                │                │                │以累犯，加重其刑│
│                │                │                │。              │
├────────┼────────┼────────┼────────┤
│刑法第51條第5款 │宣告多數有期徒刑│宣告多數有期徒刑│(一)適用舊法。    │
│數罪併罰定應執行│者，於各刑中之最│者，於各刑中之最│(二)修正後刑法第51│
│刑              │長期以上，各刑合│長期以上，各刑合│條第5 款規定並非│
│                │併之刑期以下，定│併之刑期以下，定│較有利於被告，仍│
│                │其刑期。但不得逾│其刑期。但不得逾│應依刑法第2 條第│
│                │20年。          │30年。          │1 項前段規定適用│
│                │                │                │行為時法律即修正│
│                │                │                │前刑法第51條第5 │
│                │                │                │款規定定其應執行│
│                │                │                │之刑。          │
├────────┼────────┼────────┼────────┤
│刑法第38條第1項 │供犯罪所用或犯罪│供犯罪所用或犯罪│(一)適用舊法。    │
│第2款、第2項    │預備之物，以屬於│預備之物，以屬於│(二)僅作定義修正，│
│供犯罪所用或犯罪│犯人者為限，得沒│犯罪行為人者為限│使適用更為明確，│
│預備之物沒收    │收之。但有特別規│，得沒收之。但有│非法律變更，自不│
│                │定者，依其規定。│特別規定者，依其│生新舊法比較問題│
│                │                │規定。          │，無現行刑法第2 │
│                │                │                │條第1 項之適用，│
│                │                │                │且從刑附屬於主刑│
│                │                │                │，除法律有特別規│
│                │                │                │定者外，依主刑所│
│                │                │                │適用之法律（最高│
│                │                │                │法院95年度第8 次│
│                │                │                │刑事庭會議決議參│
│                │                │                │照），故本件應適│
│                │                │                │用舊法。        │
└────────┴────────┴────────┴────────┘


司法院資訊處製作；財團法人民間司法改革基金會備份。
